臺灣花蓮地方法院交通事件裁定　　　　 100年度交聲字第44號
原處分機關　交通部公路總局臺北區監理所花蓮監理站
異　議　人　崔生海
上列異議人即受處分人因違反道路交通管理處罰條例案件，對於
交通部公路總局臺北區監理所花蓮監理站民國100年1月28日所為
之處分（處分案號：花監違字第裁44-P00000000號），聲明異議
，本院裁定如下：
    主  文
異議駁回。
    理  由
一、原處分意旨略以：本件異議人即受處分人崔生海於民國99年
    12月30日上午12時35 分許，駕駛車牌號碼4786-WU號自用一
    般小貨車，沿花蓮縣光復鄉○○路由南往北行駛，行經中興
    路與糖廠街七巷口處，遇正常運作號誌燈已變換為紅燈，仍
    繼續行駛而闖紅燈，經花蓮縣警察局鳳林分局富田派出所員
    警以異議人違反道路交通管理處罰條例第53條第1 項汽車駕
    駛人駕車行經有燈光號誌管制之交岔路口闖紅燈之規定，掣
    開花警交字第P00000000 號舉發違反道路交通管理事件通知
    單舉發，嗣經原處分機關於100年1月28日以異議人違反道路
    交通管理處罰條例第53條第1 項之規定，裁處異議人罰鍰新
    臺幣（下同）2,700元，並依同條例第63條第1項第3 款記違
    規點數3點等語。
二、異議意旨略以：異議人未在花蓮縣光復鄉○○路與糖廠街七
    巷口闖紅燈，而於員警攔停時，異議人曾要求要看現場錄影
    ，然不為員警所採納，尚帶本人離開現場至遠處小巷內開立
    罰單，此開單程序乃不合法，為此請求撤銷原處分而聲明異
    議云云。
三、按汽車行駛到交岔路口，其行進、轉彎，應遵守燈光號誌，
    道路交通安全規則第102條第1項第1 款定有明文。又汽車駕
    駛人，行經有燈光號誌管制之交岔路口闖紅燈者，處 1,800
    元以上5,400元以下罰鍰；汽車駕駛人有違反同條例第53 條
    規定之情形者，除依該條處罰鍰外，並予記違規點數3 點，
    道路交通管理處罰條例第53條第1項、第63條第1項第3 款分
    別定有明文。訊據異議人崔生海矢口否認有何闖紅燈之違規
    行為，並辯稱：伊並未闖紅燈，伊遭員警攔下後，員警不給
    伊看現場錄影及帶伊至小巷內開單乃違法云云。經查：
  (一)證人即舉發本件之執勤員警林文弘到庭具結證稱：當天共有
    2 人一起值勤，伊值勤時所站位置並無障礙物會遮蔽視線，
    且該處號誌為二時項，伊看到位於中興路與糖廠街七巷口之
    燈號由黃燈轉成紅燈時，異議人所駕駛之車牌號碼 4786-WU
    號自用一般小貨車尚未經過該路口之停止線，待燈號在轉變
    成紅燈時約1秒半到2秒左右，該自小貨車並沒有停止，直接
    闖過紅燈，經過該路口等語綦詳（見本院卷第19頁至第20頁
    ），並提出違規路段現場圖1份（見本院卷第25 頁）加以佐
    證。且從現場圖所示位置，員警應可清晰觀察到該路口之號
    誌轉換、停止線之位置及車輛行進情形。又證人林文弘係於
    該路口值勤交通職務約1年多、每個月會至該路口執勤4至 5
    次，其於距離路口150 公尺處攔車進行舉發，違規車輛之目
    標應顯著、特定，衡情應無錯誤舉發之可能。復參以證人林
    文弘當庭提出之違規當時錄影光碟1 份，經本院當庭勘驗，
    勘驗結果為：光碟畫面於7分48 秒時就有看到異議人所駕駛
    的藍色自小貨車4786-WU行駛於中興路上，至7分55秒時，該
    路口由綠燈變黃燈，8 分鐘時燈號由黃燈轉紅燈，異議人所
    開的自小貨車尚未到達停止線，異議人未有任何煞車或減速
    情形，於8分02秒至03秒間直接通過該路口的停止線，於8分
    05秒時完全通過該路口，該燈號還是紅燈（見本院卷第21頁
    ），此有本院勘驗筆錄及錄影翻拍照片16張（見本院卷第26
    頁至第28頁）在卷可參。再者，異議人亦不否認員警所提供
    之錄影畫面及照片上之藍色自小貨車確為伊所駕駛之上開自
    小貨車（見本院卷第21頁）乙節，是異議人於上揭中興路之
    紅綠燈號誌為紅燈之狀態下，直接闖越中興路與糖廠街七巷
    交岔路口之違規事實，已堪以認定。至異議人辯稱：其未闖
    紅燈云云，仍屬事後卸責之詞，尚難採信。
  (二)另異議人辯稱：其遭員警攔停後，有要求員警要看現場錄影
    ，警察不採納，並帶伊離開現場至遠處小巷內開立罰單，開
    單程序不合法云云。然證人即本件之執勤員警林文弘到庭具
    結證稱：在攔停異議人後，異議人確有要求看攝影機的影像
    ，但因為我們在當場沒有辦法播放，且事後因為異議人有申
    訴，我已有把錄影光碟補給監理站；舉發當時係為了維持安
    全起見，我們才在巷子裡填製舉發單，我們會用巡邏車擋在
    後方，與被取締人保持一段距離，因為大馬路上原來取締違
    規的位置是機車道，也不容許我們在該處為開單，而異議人
    違規闖紅燈的地點確實係在中興路與糖廠街七巷交岔路口等
    語明確（見本院卷第22頁）。足認員警係因為無法當場播放
    錄影，而未應異議人要求當場立即播放錄影，且為了安全起
    見，才在中興路將異議人攔停後，帶至巷子內安全位置再製
    發舉發單，均無任何違法之情事。況本件證人林文弘為執勤
    員警，與異議人素不相識，亦無任何恩怨仇隙，衡情應無刻
    意捏造舉發素不相識、毫無冤仇之異議人，並進而甘冒偽證
    之罪責，於法院調查中到庭具結後為虛偽之陳述，以羅織誣
    陷異議人之可能或必要。是異議人此部分所辯，亦難足採。
四、綜上所述，本件異議人在前開時、地，行經有燈光號誌管制
    之交岔路口闖紅燈之違規事實，既屬明確，原處分機關依道
    路交通管理處罰條例第53條第1項、第63條第1項第3 款規定
    逕行裁處異議人罰鍰2,700元，並記違規點數3點，核無違誤
    。則本件異議人之異議為無理由，應予駁回。
據上論斷，依道路交通案件處理辦法第18條，裁定如主文。
中    華    民    國   100    年    3     月    14    日
                  交通法庭      法  官  陳月雯
上列正本證明與原本無異。
如對本裁定不服，應於送達後5 日內，向本院提出抗告狀（應抄
附繕本）。
中    華    民    國   100    年    3     月    14    日
                                書記官